臺灣臺南地方法院臺南簡易庭民事判決
111年度南簡字第274號
原      告  羅富珠    住臺南市○○區○○路○段00號四樓                         之0
被      告  吳明鴻  


上列被告因過失傷害案件，原告提起刑事附帶民事訴訟請求侵權
行為損害賠償，經本院刑事庭裁定移送前來（110年度交附民字
第157號），本院於民國111年6月21日言詞辯論終結，判決如下
：
    主    文
被告應給付原告新臺幣32,407元，及自民國110年10月21日起至
清償日止，按年息百分之5計算之利息。
原告其餘之訴駁回。
訴訟費用由被告負擔百分之26，餘由原告負擔。
本判決原告勝訴部分得假執行。但被告如以新臺幣32,407元為原
告預供擔保，得免為假執行。
   事實及理由
一、本件被告現另案在法務部○○○○○○○○○○○羈押中，有臺灣高等
    法院在監在押全國紀錄表在卷可參（見本院卷第19-25頁）
    ，其已具狀表明不願意出庭參與本件言詞辯論程序(見本院
    卷第55、131頁)，是被告經合法通知，未於言詞辯論期日到
    場，核無民事訴訟法第386條所列各款情形，爰依原告之聲
    請，由其一造辯論而為判決。
二、原告起訴主張：被告於民國110年5月11日晚間10時50分許，
    無照駕駛車牌號碼000-0000號營業小客車，沿臺南市中西區
    大勇街由西往東行駛，駛至大勇街與金華路三段交岔路口，
    欲左轉金華路，本應注意車前狀況，及汽車行經行人穿越道
    ，遇有行人穿越時，應暫停讓行人先行通過，而依當時客觀
    情況，並無不能注意之情事，竟疏未注意貿然左轉，致撞擊
    同向徒步行經行人穿越道之原告，致原告受有頸部扭傷、右
    手肘擦傷、左手肘擦傷、左手擦傷、右膝擦傷等傷害，被告
    應負全部過失責任。原告因本件車禍受有損害新臺幣（下同
    ）126,600元(含醫療復健費及藥品費共26,245元、2個月不
    能工作之薪資損失62,000元、7日看護費損失8,400元、精神
    慰撫金3萬元)，爰依侵權行為之法律關係，請求被告賠償等
    語。並聲明：被告應給付原告126,600元，及自刑事附帶民
    事起訴狀繕本送達被告翌日起至清償日止，按年利率百分之
    5計算之利息。
三、被告未於言詞辯論期日到場，亦未提出書狀作何聲明或陳述
    。
四、本院之判斷理由：　 
　㈠被告於110年5月11日無照駕駛營業小客車，沿臺南市中西區
    大勇街由西往東方向行駛，行經該路段與金華路三段交岔路
    口時，貿然左轉金華路三段，適有原告同向行走在上開交岔
    路口北側人行穿越道，正在穿越金華路三段，被告見狀煞閃
    不及，被告駕駛之車輛前車頭撞擊原告，致原告受有頸部扭
    傷、右手肘擦傷、左手肘擦傷、左手擦傷、右膝擦傷等傷害
    。上開車禍發生後，臺灣臺南地方檢察署檢察官以110年度
    偵字第15516號起訴被告過失傷害罪嫌，經本院刑事庭以110
    年度交易字第832號判處被告有期徒刑2月，得易科罰金確定
    等情，業據原告提出郭綜合醫院診斷證明書為證(見附民卷
    第11頁)，且經本院依職權調取上開刑事過失傷害案件卷宗
    核閱無訛，並有道路交通事故現場圖、道路交通事故調查表
    ㈠㈡、肇事交岔路口監視器畫面翻拍照片、道路交通事故照片
    黏貼紀錄表、兩造道路交通事故談話紀錄表、被告證號查詢
    汽車駕駛人資料附於刑事案件警卷可參，是被告無照駕駛汽
    車行至肇事交岔路口，貿然左轉，撞及正徒步行走在行人穿
    越道上之原告，導致原告受有頸部扭傷、右手肘擦傷、左手
    肘擦傷、左手擦傷、右膝擦傷等傷害之事實，堪可認定。
　㈡按汽車行駛時，駕駛人應注意車前狀況及兩車並行之間隔，
    並隨時採取必要之安全措施；汽車行經行人穿越道，遇有行
    人穿越時，無論有無交通指揮人員指揮或號誌指示，均應暫
    停讓行人先行通過，道路交通安全規則第94條第3項、第103
    條第2項分別定有明文。被告於99年5月24日其駕駛執照遭逕
    行註銷，迄今未重新考領等情，業據被告在刑事案件審理中
    自承在卷(見本院110年度交易字第832號卷第53頁)，並有中
    華電信證號查詢汽車駕駛人資料附卷可參(見刑事案件警卷
    第41頁)，是被告駕駛執照經註銷，猶駕駛汽車上路，行駛
    至肇事交岔路口時，仍應確實注意並遵守上揭規定。而本件
    車禍發生當時天候晴、夜間有照明、柏油路面乾燥無缺陷、
    無障礙物且視距良好，有前開道路交通事故調查報告表㈠在
    卷可參(見刑事案件警卷第15頁)，被告在客觀上均無不能注
    意之情事，且依被告之智識、能力並無不能注意之情事，然
    依被告在刑事案件偵查中陳明：我在大勇街綠燈剛起步要左
    轉，因為車子Ａ柱加上夜間，沒有看到原告，才撞到原告等
    語（見刑事案件偵查卷第40頁)，足見被告左轉時，疏未注
    意禮讓步行在行人穿越道之原告，因而撞及原告，就本件車
    禍事故之發生，顯有過失，已可認定。
　㈢次按因故意或過失，不法侵害他人之權利者，負損害賠償責
    任；汽車、機車或其他非依軌道行駛之動力車輛，在使用中
    加損害於他人者，駕駛人應賠償因此所生之損害；不法侵害
    他人之身體或健康者，對於被害人因此喪失或減少勞動能力
    或增加生活上之需要時，應負損害賠償責任；不法侵害他人
    身體、健康者，被害人雖非財產上之損害，亦得請求賠償相
    當之金額，此為民法第184條第1項前段、第191條之2前段、
    第193條第1項、第195條第1項前段所明文。被告駕車左轉時
    未注意禮讓行走於行人穿越道之原告，因而撞及原告，致原
    告身體受傷，已如前述，被告前開駕駛過失行為與原告受傷
    之結果間有相當因果關係，被告應負侵權行為損害賠償責任
    。原告請求被告負侵權行為損害賠償責任，應屬有據。就原
    告請求賠償之項目及金額分述如下：
　⒈原告主張其因本件車禍已支出醫療復健費及藥品費共26,245
    元，並提出郭綜合醫院、金華唐中醫診所、永頤骨外科診所
    、溫聯合診所、雨田復健診所、武聖骨外科診所等醫療費用
    收據正本及平安藥局免用統一發票收據正本為證(見本院卷
    第79、143頁證物袋)，依原告所受之傷勢，接受治療及照料
    傷口復原之必要性支出費用，惟經本院依原告提出上開醫療
    費用收據金額加總後合計為10,315元(計算式：郭綜合醫院
    收據1,400元＋金華唐中醫診所收據3,650元＋永頤骨外科診所
    收據3,020元＋溫聯合診所門診收據200元＋雨田復健診所門診
    收據350元＋武聖骨外科診所門診收據350元＋平安藥局1,345
    元＝10,315元)，原告請求於10,315元範圍內應予准許，逾此
    部分之請求，因原告未提出相關醫療費用收據以資證明，難
    以核准。
  ⒉原告主張其因本件車禍受傷，脖子不能動、腰也不舒服，請
    朋友看護7日，每日以1,200元計算，受有相當於看護費損失
    8,400元等語。然依原告提出之郭綜合醫院診斷證明書記載
    ：「病人(原告)因車禍導致頸部扭傷、右手肘擦傷、左手肘
    挫傷、左手擦傷、右膝擦傷，於110年5月11日至急診，經診
    療後離院，宜休養三日及門診追蹤」（見附民卷第11頁），
    醫囑並未記載原告出院後有受專人照顧之必要，況病患需休
    養與需專人看護，非必然一致，原告所受傷勢為頸部扭傷、
    兩手擦挫傷及右膝擦傷，雖可能造成行動不便，但依其傷勢
    觀察，未達生活無法自理而需專人全日看護照顧之必要。原
    告主張因本件車禍受傷，需有專人照顧7日，受有相當於看
    護費損害8,400元，不應准許。
  ⒊原告主張其因本件車禍受傷，留職停薪2個月，以每月薪資31
    ,000元計算，受有不能工作之薪資損失62,000元等語，並提
    出任職之統一化粧品企業股份有限公司110年8月員工薪資條
    及請假卡影本為憑(見附民卷第9、13頁)，然據統一化粧品
    企業股份有限公司函覆本院謂：原告於110年5月12日起至11
    0年7月9日期間，僅於110年5月12日至5月14日、5月17日、5
    月18日請病假，總共5日，共計40小時，請假期間依法給予
    半薪，共計2,092元，有該公司111年3月9日統一(人)字第20
    220309001號函在卷可稽(見本院卷第59頁)，由此可知，原
    告於受傷後向雇主請普通傷病假5日，並由雇主依勞工請假
    規則第4條第3項規定發給半薪2,092元。是原告因本件車禍
    所受之薪資損失應為未領取之5日半薪2,092元，逾此範圍之
    請求，不能准許。
  ⒋精神慰撫金：
　　按慰藉金之賠償須以人格權遭遇侵害，使精神上受有痛苦為
    必要，其核給之標準固與財產上損害之計算不同，然非不可
    斟酌雙方身分資力與加害程度，及其他各種情形核定相當之
    數額(最高法院51年台上字第223號裁判意旨參照）。又非財
    產上損害之慰撫金數額，究竟若干為適當，應斟酌兩造身分
    、地位及經濟狀況，俾為審判之依據（最高法院86年度台上
    字第511號判決要旨參照）。原告因本件車禍受有身體傷害
    ，需就醫治療，期間並需忍受上開傷害造成之身體不適、心
    理負擔及日常生活不便，其身體及精神上自當受有相當之痛
    苦，其請求被告賠償非財產上損害，自屬有據。查，原告高
    職畢業，在統一化粧品企業股份有限公司上班，月收入約31
    ,000元，業據原告陳明在卷（見本院卷第46-47頁）；被告
    於刑事案件審理中則陳稱其國中畢業，事發當時為計程車司
    機（見本院110年度交易字第832號卷第71頁）。爰審酌兩造
    109年度稅務電子閘門財產所得調件明細表所示兩造所得及
    財產之經濟狀況(見本院卷第27-30頁)，暨兩造前揭身分、
    地位、經歷，兼衡本件車禍發生經過及原告需承受身體傷害
    之精神上痛苦程度等一切情狀，認原告請求被告賠償非財產
    上損害3萬元，核屬過高，應以2萬元為適當，逾此部分之請
    求，即難准許。
  ⒌綜上，原告因本件車禍事故得請求被告賠償之金額共計32,40
    7元(計算式：醫療復健費及藥品費共10,315元＋不能工作之
    薪資損失2,092元＋精神慰撫金20,000元＝32,407元)。　
  ㈣末按給付無確定期限者，債務人於債權人得請求給付時，經
    其催告而未為給付，自受催告時起，負遲延責任；其經債權
    人起訴而送達訴狀，或依督促程序送達支付命令，或為其他
    相類之行為，與催告有同一之效力；遲延之債務以支付金錢
    為標的者，債權人得請求依法定利率計算之遲延利息；而應
    付利息之債務，其利率未經約定，亦無法律可據者，週年利
    率為百分之5，民法第229條第2項、第233條第1項及第203條
    分別定有明文。原告請求被告賠償之前開金額，係屬給付未
    有確定期限之金錢債權，其請求自刑事附帶民事起訴狀繕本
    送達被告之翌日即110年10月21日(送達證書見附民卷第15頁
    )起，按週年利率5％計算之遲延利息，亦屬有據，應予准許
    。
五、綜上所述，原告依侵權行為之法律關係，請求被告給付32,4
    07元，及自110年10月21日起至清償日止，按週年利率5％計
    算之利息，為有理由，應予准許；逾此範圍之請求，為無理
    由，應予駁回。　　
六、本件係依民事訴訟法第427條第2項第11款適用簡易訴訟程序
    所為被告部分敗訴之判決，依同法第389條第1項第3款之規
    定，就原告勝訴部分，應依職權宣告假執行。另併依同法第
    392條第2項規定，依職權宣告被告如為原告預供擔保後，得
    免為假執行。
七、據上論結，本件原告之訴為一部有理由、一部無理由，判決
    如主文。
中　　華　　民　　國　　111 　年　　6 　　月　　30　　日
                  臺灣臺南地方法院臺南簡易庭
                          法  官　張桂美
以上正本係照原本作成。
如不服本判決，應於送達後20日內，向本院提出上訴狀並表明上
訴理由（須附繕本）。如委任律師提起上訴者，應一併繳納上訴
審裁判費。 
中　　華　　民　　國　　111 　年　　7 　　月　　4 　　日
                                  書記官  林彥丞